【裁判字號】    98,訴,1080
【裁判日期】    980924
【裁判案由】    違反毒品危害防制條例
【裁判全文】
臺灣彰化地方法院刑事判決              98年度訴字第1080號
公  訴  人  臺灣彰化地方法院檢察署檢察官
被      告  甲○○
上列被告因違反毒品危害防制條例案件，經檢察官提起公訴（98
年度毒偵字第970號），本院依簡式審判程序判決如下：
    主  文
甲○○施用第一級毒品，處有期徒刑捌月。又施用第二級毒品，
處有期徒刑伍月。應執行有期徒刑壹年。
    犯罪事實
一、甲○○前因施用毒品案件，經本院先後以87年度毒聲字第11
    16號、87年度毒聲字第2046號裁定送觀察、勒戒後，均認無
    繼續施用毒品之傾向，分別於民國87年11月11日、87年12月
    8 日執行完畢釋放，並經臺灣彰化地方法院檢察署檢察官分
    別以87年度偵緝字第288 號、87年度偵字第10551 號為不起
    訴處分在案；又因施用毒品案件，經檢察官聲請強制戒治並
    提起公訴，強制戒治部分經本院以88年度毒聲字第3052號裁
    定令入戒治處所施以強制戒治，於90年2 月10日執行完畢釋
    放；起訴部分經本院以88年度訴字第532 號判決處有期徒刑
    1 年、8 月，應執行有期徒刑1 年6 月確定。再因施用毒品
    案件，經本院以95年度毒聲字第660 號裁定送觀察、勒戒後
    ，認有繼續施用毒品之傾向，復以96年度毒聲字第240 號裁
    定令入戒治處所施以強制戒治，於97年2 月19日執行完畢釋
    放。仍不知警惕，先後為下列行為：
  (一)於98年3 月9 日中午12時許，基於施用第一級毒品海洛因之
    犯意，在其位於彰化縣埔鹽鄉○○路2 巷14之1 號住處內，
    將海洛因粉末摻入香菸內，以點燃香菸吸食其煙霧之方式，
    非法施用第一級毒品海洛因1 次。
  (二)於上揭時、地施用上開第一級毒品海洛因完畢後，另於同時
    下午5 、6 時許，基於施用第二級毒品甲基安非他命之犯意
    ，在上址，將甲基安非他命置於玻璃球內，以點火燒烤吸食
    其煙霧之方式，非法施用第二級毒品甲基安非他命1 次。嗣
    於98年3 月11日因違反毒品危害防制條例經通緝及列管為毒
    品人口，經警緝獲並徵得其同意採尿送驗，結果呈嗎啡、可
    待因、安非他命、甲基安非他命陽性反應，始知悉上情。
二、案經彰化縣警察局溪湖分局報告臺灣彰化地方法院檢察署檢
    察官偵查起訴。
    理  由
一、被告甲○○所涉為死刑、無期徒刑、最輕本刑為3 年以上有
    期徒刑或高等法院管轄第一審案件以外之罪，並就被訴事實
    為有罪之陳述，本院合議庭依刑事訴訟法第273 條之1 第1
    項規定，裁定改由受命法官獨任行簡式審判程序，先予敘明
    。
二、上揭犯罪事實，業據被告於警詢及本院審理時坦承不諱（詳
    警詢卷宗第1 頁反面至第2 頁、本院98年9 月10日審判筆錄
    ），且被告於98年3 月11日，經警緝獲並徵得其同意採尿送
    驗，結果呈嗎啡、可待因、安非他命、甲基安非他命陽性反
    應，有彰化縣警察局溪湖分局委託檢驗尿液代號與真實姓名
    對照證單及詮昕科技股份有限公司濫用藥物尿液檢驗報告各
    1 紙附卷可稽（詳警詢卷宗第3 頁、第4 頁），足認被告上
    開自白與事實相符。再者，被告前因施用毒品案件，經本院
    先後以87年度毒聲字第1116號、87年度毒聲字第2046號裁定
    送觀察、勒戒後，均認無繼續施用毒品之傾向，分別於87年
    11月11日、87年12月8 日執行完畢釋放，並經臺灣彰化地方
    法院檢察署檢察官分別以87年度偵緝字第288 號、87年度偵
    字第10551 號為不起訴處分在案；又因施用毒品案件，經檢
    察官聲請強制戒治並提起公訴，強制戒治部分經本院以88年
    度毒聲字第3052號裁定令入戒治處所施以強制戒治，於90年
    2 月10日執行完畢釋放；起訴部分經本院以88年度訴字第53
    2 號判決處有期徒刑1 年、8 月，應執行有期徒刑1 年6 月
    確定；又因施用毒品案件，經本院以95年度毒聲字第660 號
    裁定送觀察、勒戒後，認有繼續施用毒品之傾向，復以96年
    度毒聲字第240 號裁定令入戒治處所施以強制戒治，於97年
    2 月19日執行完畢釋放等情，有臺灣高等法院被告前案紀錄
    表1 份在卷可證，被告於前開強制戒治執行完畢釋放後，5
    年內再犯本件施用毒品犯行，堪可認定。綜上，本案事證明
    確，被告犯行洵堪認定，應依法論科。
三、按海洛因、甲基安非他命分別為毒品危害防制條例第2 條第
    2 項第1 款、第2 款所規定之第一級毒品、第二級毒品，被
    告施用海洛因之行為，核係犯毒品危害防制條例第10條第1
    項施用第一級毒品罪；施用甲基安非他命之行為，則係犯同
    條第2 項施用第二級毒品罪。被告為供施用而持有各該級毒
    品之低度行為，應分別為施用之高度行為所吸收，均不另論
    罪。被告所犯上開2 罪，犯意有別，行為互殊，應予分論併
    罰。爰審酌被告曾因施用毒品經送觀察、勒戒及強制戒治，
    仍未知警惕，再犯本案之罪，足見其雖經觀察、勒戒及強制
    戒治等治療程序，仍未徹底戒除惡習遠離毒害，顯未能善體
    國家設置觀察、勒戒及戒治機構，協助毒品施用者戒除毒害
    之良法美意，惟念及施用毒品本質上係戕害自身健康之行為
    ，尚未嚴重破壞社會秩序或侵害他人權益，暨其犯罪之動機
    、目的、所生危害及犯罪後坦承犯行，態度良好等一切情狀
    ，分別量處如主文所示之刑，並定其應執行刑，以示懲儆。
據上論斷，應依刑事訴訟法第273 條之1 第1 項、第299 條第1
項前段，毒品危害防制條例第10條第1 項、第2 項，刑法第11條
、第51條第5 款，判決如主文。
本案經檢察官林依成到庭執行職務。
中    華    民    國    98    年    9     月    24    日
                  刑事第四庭  法  官  游秀雯
以上正本證明與原本無異。
如不服本判決應於收受判決後10日內，向本院提出上訴書狀，並
應敘述具體理由; 其未敘述上訴理由者，應於上訴期間屆滿後20
日內向本院補提理由書（均須按他造當事人之人數附繕本）「切
勿逕送上級法院」。
中    華    民    國    98    年    9     月    24    日
                              書記官  謝志鑫
附錄論罪科刑法條：
毒品危害防制條例第10條
施用第一級毒品者，處 6 月以上 5 年以下有期徒刑。
施用第二級毒品者，處 3 年以下有期徒刑。


司法院資訊處製作；財團法人民間司法改革基金會備份。
